【裁判字號】    98,簡上,537
【裁判日期】    980819
【裁判案由】    妨害名譽
【裁判全文】
臺灣高雄地方法院刑事判決            98年度簡上字第537號
上  訴  人
即  被  告  甲○○
上列上訴人因妨害名譽案件，不服本院高雄簡易庭98年度審簡字
第18號中華民國98年5 月14日第一審刑事簡易判決（臺灣高雄地
方法院檢察署檢察官聲請簡易判決處刑案號：97年度偵字第
10890 號），提起上訴，本院管轄之第二審合議庭判決如下：
    主  文
上訴駁回。
    事實及理由
一、按被告以外之人於審判外之陳述，雖不符前4 條之規定，而
    經當事人於審判程式同意作為證據，法院審酌該言詞陳述或
    書面陳述作成時之情況，認為適當者，亦得為證據，刑事訴
    訟法第159 條之5 定有明文；故當事人如放棄對原供述人之
    反對詰問權，於審判程序表示同意該等傳聞證據可作為證據
    ，除法院認該傳聞證據欠缺適當性外，自可承認其證據能力
    。經查，關於本案屬於審判外陳述之傳聞證據，公訴人、上
    訴人即被告甲○○於審判程序均同意作為證據，且經本院審
    酌該證據作成情況均無不適當之情形，是依上開規定，認得
    作為本案證據。
二、經本院審理結果，認原審判決之認事、用法及量刑均無不當
    ，應予維持，除犯罪事實部分更正本件案發時間為「民國96
    年」9 月7 日17時30分許外，餘均引用附件第一審刑事簡易
    判決書（含聲請簡易判決處刑書）事實、證據及理由之記載
    。
三、被告不服原審判決提起上訴，具狀及在本院以言詞辯稱：未
    曾於96年9 月7 日17時30分許前往告訴人乙○○位於高雄市
    前鎮區○○街152 號之工作場所，不認識告訴人，也不知道
    告訴人工作地點在哪裡，也從未罵過告訴人云云。
四、觀諸臺灣高雄地方法院檢察署檢察官97年度偵字第10890 號
    不起訴處分書內容，係就告訴人指訴被告另外涉犯之刑法第
    305 條恐嚇罪嫌所為，與本案無關，被告執以辯稱：本案業
    經檢察官為不起訴處分處分云云，實有誤會，先此敘明。而
    本件被告公然侮辱犯行，除有證人即告訴人乙○○於警詢指
    訴明確外，復據目擊證人陳重榮於警詢、偵查中證述：於96
    年9 月7 日下午5 時許，先親眼目睹被告自告訴人位於高雄
    市○鎮區○○街152 號工作場所取走1 袋物品後，隔了20多
    分鐘後，又折返在店外朝店內大罵如犯罪事實所示之辱罵言
    語等情；及證人即被告前夫葉坤榮於偵查中證稱：96年9 月
    7 日下午5 時許，被告發現伊至告訴人店裡，就把伊買給告
    訴人之食物拿走等語在卷。所述情節，互核一致。而被告於
    本院審理中自稱：告訴人「賊卡惡人」（台語），告訴人搶
    走伊先生、破壞伊家庭等語，亦與被告先前所辯，不認識告
    訴人等語相矛盾。故本件被告犯罪事證明確，其空言否認犯
    罪，實無足取。原審因而依刑法第309 條、第41條第1 項前
    段，刑法施行法第1條 之1 ，量處拘役40日，並諭知如易科
    罰金，以新台幣1000 元 折算1 日之折算標準。本院認原審
    認事用法均無違誤，量刑亦稱妥適，上訴人之上訴為無理由
    ，應予駁回。
五、據上論斷，應依依刑事訴訟法第373 條、第455 條之1 第1
    項、第3 項、第368 條、第364 條，判決如主文。
本案經檢察官杜妍慧到庭執行職務。
中    華    民    國    98    年    8     月    19    日
                刑事第十六庭  審判長法  官  曾逸誠
                                    法  官  王靖茹
                                    法  官  陳思睿
以上正本證明與原本無異。
不得上訴。
中    華    民    國    98    年    8     月    19    日
                                    書記官  何慧娟


司法院資訊處製作；財團法人民間司法改革基金會備份。
